【裁判字號】    95,簡上緝,4
【裁判日期】    950929
【裁判案由】    偽造文書等
【裁判全文】
臺灣板橋地方法院刑事判決             95年度簡上緝字第4號
上  訴  人  臺灣板橋地方法院檢察署檢察官
被      告  甲○○
上列上訴人因被告偽造文書等案件，不服本院93年度簡字第3904
號中華民國93年9 月22日第一審判決（原起訴案號：92年度偵字
第2823、5877號，聲請移送併辦案號：臺灣士林地方法院檢察署
92年度士偵字第3070號）提起上訴，暨聲請移送併辦（臺灣板橋
地方法院檢察署94年度偵字第292 號），本院管轄第二審之合議
庭自為第一審判決如下：
    主  文
原判決撤銷。
本件公訴不受理。
    理  由
一、本件公訴意旨略以（經原審改依簡易判決處刑程序審理）：
    被告方建台（業經原審通緝在案）於91年10月間某日，以月
    租60,000元代價承租臺北縣永和市○○路1 號15樓之3 及同
    址15樓之7 作為營業處所，並沿用前任承租人公司名稱「昇
    洋國際有限公司」之名義營業，並自同月20日以月薪5 萬元
    聘任之被告甲○○為業務經理，於同年11月間某日及92年1
    月1 日以月薪25,000分別聘任之被告賴珮瑜、游淑筠為電腦
    行政人員、執行秘書兼會計人員（賴佩瑜、游淑筠部分，業
    經本院以94年度簡上字第39號判決確定在案），又於次日以
    月薪14,000元外加按件抽成之績效獎金，聘任被告李永裕及
    陳德銘為業務人員（分經本院以94年度簡上字第39號、94年
    度簡上緝字第3 號判決確定在案），而被告黃淑菁則為被告
    方建台之女友兼助理（黃淑菁部分業經原審通緝在案），又
    被告甲○○、賴佩瑜、游淑筠、李永裕、陳德銘及黃淑菁均
    明知被告方建台從事貸款及代辦現金卡、信用卡及信用貸款
    之業務，竟共同基於意圖為自己不法所有及偽造私文書之概
    括犯意聯絡，由被告黃淑菁指示被告甲○○等人多次在報紙
    上刊登小額借款廣告，招攬不特定之客戶，再由被告甲○○
    負責接洽客戶，將客戶基本資料、身分證交由被告賴佩瑜輸
    入電腦內後，將資料交由被告方建台決定借款金額及利息，
    如代辦貸款，則須將身分證及存摺影本交付之。適有明知不
    符辦理銀行現金卡資格之翁文崇、康金煒等人見上開貸款廣
    告與之聯絡，以每件現金卡核撥後之金額抽得一至三成，另
    加手續費3,000 元作為對價，翁文崇及康金煒於92年1 月10
    日及同月15日至上址欲申請代辦臺灣土地銀行及大眾商業銀
    行之現金卡，而分別交付身分證與被告陳德銘、甲○○。被
    告方建台、甲○○等人均明知未得松凡實業有限公司等公司
    之同意或授權，而由方建台打電話至臺北縣永和市○○路附
    近之印章店，連續偽刻如附表所示之公司大小章，再交由被
    告賴佩瑜連續偽造翁文崇等如附表所示之人於「松凡實業有
    限公司」等如附表所示之公司之在職證明、軍人證之特種文
    書及各類所得扣繳暨免扣繳憑單、薪資條後，由被告陳德銘
    、甲○○及李永裕再持往土地、大眾銀行、萬泰商業銀行、
    第一商業銀行、台新國際商業銀行、世華聯合商業銀行、中
    國國際商業銀行，向該銀行行員行使，申請辦理現金卡，致
    使各該銀行之行員陷於錯誤，而同意康金煒等人申請而交付
    現金卡，又康金煒經大眾、土地銀行通知，分別由被告李永
    裕、陳德銘陪同至該銀行領取現金卡，而分別領得80,000元
    及150,000 元後，支付30,000元及48,000元之對價予被告方
    建台，致生損害於松凡實業有限公司等公司及土地銀行等七
    家銀行對銀行業務管理之正確性。又被告方建台為逃避通緝
    及辦理貸款之目的，承前偽造特種文書之犯意，於91年11月
    間某日與被告甲○○及不詳姓名年籍之成年人，共同基於變
    造特種文書之犯意聯絡，由被告甲○○將自己之照片交由被
    告方建台，再由被告方建台連同自己之照片及方文臺、陳德
    明、翁啟新、黃永順、楊志宏、王國順及許庭達因委託辦理
    貸款而交付之身分證，以變造一張身分證4, 000元之代價，
    一併寄至桃園與該不詳姓名之成年人，將上開身分證上之照
    片換貼成被告甲○○或方建台之照片後，寄還與被告方建台
    該變造之身分證，足生損害於方文臺等七人。因認被告甲○
    ○係犯刑法第216 條、第210 條行使偽造私文書罪嫌、第21
    6 條、第210 條行使偽造種文書罪嫌、第212 條偽造、變造
    特種文書罪嫌、第217 條偽造署押罪嫌、刑法第339 條第1
    項詐欺取財罪嫌等語。
二、按被告死亡者，應諭知不受理之判決，刑事訴訟法第303 條
    第5 款定有明文；而刑事訴訟法第161 條第4 項、第302 條
    至第304 條之判決，得不經言詞辯論為之，同法第307 條亦
    有明文。經查，本件被告甲○○業於94年12月23日死亡之事
    實，有戶役政系統個人基本資料查詢結果列印紙本一件在卷
    可查，並有台北市大安區戶政事務所95年9 月18日函所附台
    灣板橋地方法院檢察署相驗屍體證明書、死亡登記申請書、
    除戶戶籍謄本各一件可資佐證。依照上開說明，自應由本院
    管轄之第二審合議庭將原判決撤銷改判，並不經言詞辯論逕
    為不受理判決之諭知。
三、復按法院得逕以簡易判決處刑者，所科之刑以宣告緩刑、得
    易科罰金之有期徒刑及拘役或罰金為限。檢察官聲請以簡易
    判決處刑之案件，經法院認為有刑事訴訟法第451 條之1第4
    項但書第3 款所列之法院於審理後認應為無罪、免訴、不受
    理或管轄錯誤判決之諭知者，應適用通常程序審判之，刑事
    訴訟法第449 條第3 項、第452 條分別定有明文。本件被告
    既已死亡，為保障當事人之審級利益，揆諸前揭說明，本院
    合議庭依通常訴訟程序審判後，撤銷原審判決，以第一審法
    院之地位，為第一審判決，檢察官如不服本判決，仍得於法
    定期間內，向管轄第二審法院提起上訴，附此敘明。
四、至移送併辦部分（臺灣士林地方法院檢察署92年度士偵字第
    3070號、台灣板橋地方法院檢察署94年度偵字第292 號），
    本案既經不受理判決之諭知，已如前述，是併案部分均應退
    由檢察官另為適法之處理，併此敘明。
據上論斷，應依刑事訴訟法第452 條、第455 條之1 第1 項、第
3 項、第369 條第1 項前段、第364 條、第303 條第5 款、第30
7 條，判決如主文。
中    華    民    國    95    年    9     月    29    日
                  刑事第十四庭  審判長法  官  林海祥
                                      法  官  朱敏賢
                                      法  官  汪怡君
以上正本證明與原本無異
如不服本判決，應於送達後10日內，向本院提出上訴狀
                                      書記官  李郁禎
中    華    民    國    95    年    9     月    29    日


司法院資訊處製作；財團法人民間司法改革基金會備份。
